【裁判字號】    98,執消債更,27
【裁判日期】    980706
【裁判案由】    更生之執行
【裁判全文】
臺灣宜蘭地方法院民事裁定          98年度執消債更字第27號
債  務  人  甲○○
債  權  人  台新國際商業銀行股份有限公司
法定代理人  蔡孟
債  權  人  慶豐商業銀行股份有限公司
法定代理人  乙○○
代  理  人  尤惟正
債  權  人  台灣美國運通銀行股份有限公司
法定代理人  胡柏迪
債  權  人  中國信託商業銀行股份有限公司
法定代理人  丙○○
債  權  人  萬泰商業銀行股份有限公司
法定代理人  周榮生
債  權  人  渣打國際商業銀行股份有限公司
法定代理人  麥侃哲
債  權  人  香港商香港上海匯豐銀行股份有限公司(原中華商
            銀)
法定代理人  韋力行
債  權  人  遠東國際商業銀行股份有限公司
法定代理人  洪信德
債  權  人  臺灣新光商業銀行股份有限公司
法定代理人  李增昌
上列當事人聲請消費者債務清理事件，本院裁定如下：
    主  文
債務人所提如附件一所示之更生方案應予認可。並自本裁定確定
之次月起，於每月15日給付。
債務人在未依更生條件全部履行完畢前，其生活程度應受如附件
二所示標準之限制。
    理  由
一、本件債務人所提如附件一所示之更生方案，主張自法院認可
    更生方案裁定確定之次月起，每一個月為一期，共分96期，
    8年清償，每期清償新台幣（下同）8,000元並向各債權人按
    月給付每期之清償金額等語。前經本院函請債權人就債務人
    所提之更生方案，以書面確答是否同意，其中債權人台新國
    際商業銀行股份有限公司表示同意外，其餘債權人均以不同
    意函復。惟該同意更生方案之已申報無擔保及無優先權債權
    人並未過半數，無法依消費者債務清理條例第60條第2項規
    定視為債權人會議可決更生方案。
二、按債務人有薪資、執行業務所得或其他固定收入，法院認更
    生方案之條件公允者，得不經債權人會議可決，逕依債務人
    之聲請或依職權以裁定認可更生方案；法院為認可之裁定時
    ，因更生方案履行之必要，對於債務人在未依更生條件全部
    履行完畢前之生活程度，得為相當之限制，消費者債務清理
    條例第64條第1項、第62條第2項分別定有明文。
三、查本件債務人聲請更生，前經本院以97年度消債更字第103號
    民事裁定開始更生程序在案，有上開裁定在卷可參，而債務
    人確有薪資收入，亦有其任職之亞洲安妮國際股份有限公司
    員工職務證明書及薪資表在卷足憑。再觀諸債務人所提前揭
    更生方案，其清償總額合計為768,000元，雖僅為已申報無
    擔保及無優先權債權總額2,397,148元之32.04%。惟債務人
    之非婚生子女陳韶軒（89年10月27日生）、陳則希（93年9
    月10日生），分別年僅9、5歲，仍需債務人扶養。債務人為
    聲請更生，僅申報自己與子女陳韶軒、陳則希之生活費用，
    每月共計支出27,733元，尚低於依內政部公告之98年度臺灣
    省每人每月最低生活費標準9,829元計算之29,487元【即9,
    829元×（1＋2）＝29,487元）】之標準。債務人就每月薪
    資24,000元連同陳韶軒、陳則希之生父資助之生活費12,000
    元，合計36,000元之收入扣除27,733元必要支出後之餘額8,
    267元，提出每期清償8,000元，並願將清償期，延長為八年
    。足認其有履行該更生方案之誠意，其條件核屬公允、適當
    、可行。復查，債務人無同條例第64條2項所定：「一、債
    務人於七年內曾一破產法或本條例規定受免責。二、有前條
    第1項各款情形之一者。三、無擔保及無優先權債權受償總
    額，顯低於法院裁定開始更生程序，依清算程序所得受償之
    總額。四、無擔保及無優先權債權受償總額，低於債務人聲
    請更生前二年間，可處分所得扣除自己及依法應受其扶養者
    所必要生活費用之數額。」不應逕予認可之消極事由存在，
    分別有本院查詢表、財產清單、債務人更生聲請狀所附之聲
    請更生前二年內之財產及收入狀況說明書在卷可稽。故不經
    債權人會議可決，予以認可該更生方案。另並依上開規定，
    就債務人在未依更生條件全部履行完畢前之生活程度，裁定
    為相當之限制，爰裁定如主文。
中    華    民    國    98    年    7    月    6    日
              民事庭       司法事務官  楊思誠
上為正本係照原本作成
如不服本裁定，應於裁定送達後10日內，以書狀向本院司法事務
官提出異議。
中    華    民    國    98    年    7     月    9     日
                            書  記  官  李茂榮
附件一：更生方案
 ┌──────────────────────────┐
 │壹、更生方案內容                                    │
 │1.認可裁定確定之次月起，每一月為一期，共96期。      │
 │2.每期清償新台幣（下同）8,000元。債權人分配金額如貳 │
 │  之分配表所示。                                    │
 │3.債務總金額：2,397,148元                           │
 │4.清償總金額：768,000元                             │
 │5.清償比例： 32.04%                                 │
 ├──────────────────────────┤
 │貳、更生清償分配表                                  │
 ├──┬───────┬───────┬───────┤
 │編號│   債權人     │債權金額（元）│每期可分配金額│
 │    │              │              │（元）        │
 ├──┼───────┼───────┼───────┤
 │ 1  │台新國際商業銀│  717,674     │   2,395      │
 │    │行股份有限公司│              │              │
 ├──┼───────┼───────┼───────┤
 │ 2  │慶豐商業銀行股│  368,426     │   1,230      │
 │    │份有限公司    │              │              │
 ├──┼───────┼───────┼───────┤
 │ 3  │台灣美國運通銀│  260,293     │   869        │
 │    │行股份有限公司│              │              │
 ├──┼───────┼───────┼───────┤
 │ 4  │中國信託商業銀│  264,602     │   883        │
 │    │行股份有限公司│              │              │
 ├──┼───────┼───────┼───────┤
 │ 5  │萬泰商業銀行股│  247,492     │   826        │
 │    │份有限公司    │              │              │
 ├──┼───────┼───────┼───────┤
 │ 6  │渣打國際商業銀│  261,274     │   872        │
 │    │行股份有限公司│              │              │
 ├──┼───────┼───────┼───────┤
 │ 7  │香港商香港上海│              │              │
 │    │匯豐銀行股份有│  107,849     │   360        │
 │    │限公司        │              │              │
 ├──┼───────┼───────┼───────┤
 │ 8  │遠東國際商業銀│  102,002     │   340        │
 │    │行股份有限公司│              │              │
 ├──┼───────┼───────┼───────┤
 │ 9  │臺灣新光商業銀│  67,536      │   225        │
 │    │行股份有限公司│              │              │
 ├──┼───────┼───────┼───────┤
 │    │     合計     │  2,397,148   │   8,000      │
 ├──┴───────┴───────┴───────┤
 │參、補充說明                                        │
 │1.第1~96期每期可分配金額＝債權金額×清償比例÷96期（│
 │  元以下四捨五入）                                  │
 │2.債務人於履行更生方案前，應自行向各債權人詢問還款方│
 │  式，並依期履行。                                  │
 └──────────────────────────┘
附件二：
 債務人在未依更生條件全部履行完畢前應受下列之生活限制：
 1、 不得為奢侈、浪費之行為。
 2、 不得為賭博或其他投機行為。
 3、 不得為金錢借貸之行為。
 4、 不得為不動產之處分。
 5、 不得搭乘計程車、高鐵、飛機、輪船。但因職務所需且由任
     職機關或團體支付者不在此限。
 6、 不得從事國外遊學或出國旅遊等消費活動。
 7、 不得投資金融商品（如股票、基金等）之相關行為。
 8、 不得駕駛超過新台幣（下同）500,000元以上之車輛。但因
     營業謀生必要者，不在此限。
 9、 每月日常生活支出不得逾政府公告當年度各縣市最低生活標
     準。
 10、每人每月房屋租金不得逾4,000元，每戶每月不得逾10,000
     元。
 11、除維持生計之必要外，不得購買1,000元以上之商品或服務
     。
 12、每月應製作收入支出帳目明細並保留收據或憑證，以供法院
     定期查核。


司法院資訊處製作；財團法人民間司法改革基金會備份。
